# 代销商品预先付款的会计处理

提问人：野比大雄 时间：2015-02-12 22:23:54
感谢答复。同样是受托代销商品，如果我付过款的，就算存货，没有付款款的就不算存货？从审计角度感觉，存货不好盘点了，因为这两种商品都是混在一起的。感觉这个和买断性质的存货还有些区别？ 那这个存货的附注如何披露？算库存商品吗？还是披露成受托代销商品？

回答人：chenyiwei
关键看是否享有或承担了存货所有权上的主要风险和报酬，如有无定价自主权、是否能够随时完全无理由退货等。如果是，则基于经济实质确认为存货；如果不是，则仍可在往来核算，可列报为其他流动资产。